臺灣高等法院刑事裁定
110年度聲字第3259號
聲  請  人  臺灣高等檢察署檢察官
受  刑  人  汪子新



上列聲請人因受刑人數罪併罰有二裁判以上，聲請定其應執行之
刑（聲請案號：臺灣高等檢察署110年度執聲字第1443號），本
院裁定如下：
    主  文
汪子新犯如附表所示各罪所處之刑，有期徒刑部分，應執行有期
徒刑肆年貳月。
    理  由
一、聲請意旨略以：上列受刑人汪子新因傷害等數罪，先後經判
    決確定如附表（聲請書附表編號5所載犯罪日期應予更正如
    本裁定附表所示），應依刑法第50條第1項第1款、第2項、
    第53條、第51條第5款規定，定其應執行之刑，爰依刑事訴
    訟法第477條第1項聲請裁定等語。
二、按裁判確定前犯數罪者，併合處罰之，但得易科罰金之罪與
    不得易科罰金之罪，不在此限；前項但書情形，受刑人請求
    檢察官聲請定應執行刑者，依第51條規定定之；數罪併罰，
    有二裁判以上，依第51條之規定，定其應執行之刑；數罪併
    罰，分別宣告其罪之刑，宣告多數有期徒刑者，於各刑中之
    最長期以上，各刑合併之刑期以下，定其刑期，但不得逾30
    年，刑法第50條第1項但書第1款、第2項、第53條及第51條
    第5款定有明文。準此，如受刑人所犯之數罪中有原得易科
    罰金之罪者，因與他罪合併定執行刑，於裁判前所犯數罪兼
    有得易科罰金之罪與不得易科罰金之罪混合之情形時，應繫
    乎受刑人之請求與否，而非不問被告之利益與意願，一律併
    合處罰之。次按數罪併罰中之一罪，雖得易科罰金，惟因與
    不得易科之他罪併合處罰結果而不得易科罰金時，原可易科
    部分所處之刑，自亦無庸為易科折算標準之記載，有司法院
    釋字第144號解釋意旨可參。又刑事訴訟法第370條第2項、
    第3項，已針對第二審上訴案件之定應執行之刑，明定有不
    利益變更禁止原則之適用；而分屬不同案件之數罪併罰有應
    更定執行刑之情形，倘數罪之刑，曾經定其執行刑，再與其
    他裁判宣告之刑定其執行刑時，在法理上亦應同受此原則之
    拘束。亦即，另定之執行刑，其裁量所定之刑期，不得較重
    於前定之執行刑加計後裁判宣告之刑之總和。而法院於裁量
    另定應執行之刑時，祇須在不逸脫上開範圍內為衡酌，而無
    全然喪失權衡意義或其裁量行使顯然有違比例原則之裁量權
    濫用之例外情形，並不悖於定應執行刑之恤刑目的者，即無
    違裁量權之內部界限（最高法院104年度台抗字第410號裁定
    意旨參照）。
三、經查，受刑人因傷害等案件，經法院先後判處如附表所示之
    刑（其中附表編號1至2所示之罪，前經臺灣臺北地方法院10
    7年度聲字第2464號裁定應執行有期徒刑9月，如易科罰金，
    以新臺幣1000元折算1日），均確定在案，且附表編號2至5
    所示之罪，其犯罪時間均在附表編號1所示之罪判決確定日
    前所犯，而本院為本件之最後事實審法院等情，有各刑事判
    決書、裁定書、本院被告前案紀錄表附卷可稽。參照前揭說
    明，檢察官以本院為犯罪事實最後裁判之法院，依受刑人之
    請求向本院聲請定其應執行之刑，有臺灣臺北地方檢察署調
    查受刑人是否聲請定應執行刑調查表在卷可佐，本院審核認
    聲請為正當，爰就附表所示各罪宣告刑之有期徒刑部分，定
    應執行之刑如主文所示。另受刑人所犯附表編號1至4所示原
    得易科罰金之罪，因與附表編號5所示不得易科罰金之罪合
    併處罰，揆諸上開解釋，原得易科罰金部分所處之刑，自毋
    庸為易科罰金折算標準之記載。另附表編號5之宣告刑有關
    併科罰金部分，核無數罪併罰之有二裁判以上須定其應執行
    刑之情形，是該部分仍依原宣告之刑執行之，附此敘明。
四、末按數罪併罰之案件，其各罪判決均係宣告刑，並非執行刑
    ，縱令各案中一部分犯罪之宣告刑在形式上已經執行，仍應
    依法聲請犯罪事實最後判決之法院裁定，然後再依所裁定之
    執行刑，換發指揮書併合執行，其前已執行之有期徒刑部分
    ，僅應予扣除而不能認為已執行完畢（最高法院90年度台非
    字第340號、95年度台非字第320號判決意旨參照）。本件受
    刑人所犯如附表編號1所示之罪，雖已執行在案，然與附表
    編號2至5所示之罪既合於數罪併罰要件，依前揭說明，仍應
    就各罪所處之刑合併定應執行之刑，至附表編號1所示之罪
    已執行之有期徒刑，僅係就所定應執行刑執行時之折抵問題
    ，併此敘明。
據上論斷，應依刑事訴訟法第477條第1項，刑法第50條第1項但
書第1款、第2項、第53條、第51條第5款，裁定如主文。
中　　華　　民　　國　　110 　年　　8 　　月　　24　　日
                  刑事第二十二庭審判長法　官  洪于智
                                      法　官  陳銘壎
                                      法　官  汪怡君
以上正本證明與原本無異。
如不服本裁定，應於收受送達後五日內向本院提出抗告狀。
                                      書記官  高妤瑄
中　　華　　民　　國　　110 　年　　8 　　月　　25　　日
附表：（臺灣新北地方檢察署，下稱新北地檢；臺灣臺北地方檢
      察署，下稱臺北地檢；臺灣桃園地方檢察署，下稱桃園地
      檢）
編號  1 2 3 罪名  傷害 傷害 傷害 宣告刑  有期徒刑4月，如易科罰金，以新臺幣1000元折算1日。 有期徒刑6月，如易科罰金，以新臺幣1000元折算1日。 有期徒刑3月，如易科罰金，以新臺幣1000元折算1日。 犯罪日期  106年9月20日 106年12月1日 106年5月19日 偵查機關 年度案號  新北地檢107年度調偵字第831、832號 臺北地檢107年度調偵字第1207號 桃園地檢106年度偵字第19253號 最後 事實審 法院 臺灣新北地方法院 臺灣臺北地方法院 臺灣桃園地方法院  案號 107年度審簡字第742號 107年度審簡字第1788號 109年度簡字第189號  判決日期 107年6月29日 107年9月7日 109年7月23日 確定判決 法院 臺灣新北地方法院 臺灣臺北地方法院 臺灣桃園地方法院  案號 107年度審簡字第742號 107年度審簡字第1788號 106年度簡字第189號  判決日期 107年8月6日 109年10月9日 109年9月9日  備註   新北地檢107年度執字第13511號（已執行在案） 臺北地檢107年度執字第7896號 桃園地檢109年度執字第13774號   附表編號1至2所示之罪，前經臺灣臺北地方法院107年度聲字第2464號裁定應執行有期徒刑9月，如易科罰金，以新臺幣1000元折算1日。   

編號  4 5 （以下空白） 罪名  毀棄損壞 槍砲彈藥刀械管制條例  宣告刑  有期徒刑4月，如易科罰金，以新臺幣1000元折算1日。 有期徒刑3年2月，併科罰金新臺幣6萬元，罰金如易服勞役，以新臺幣1000元折算1日。  犯罪日期  106年9月10日 106年9月10日前某日至106年9月11日  偵查機關 年度案號  臺北地檢106年度偵字第21597號 臺北地檢106年度偵字第21597號  最後 事實審 法院 臺灣高等法院 臺灣臺北地方法院   案號 109年度上訴字第2768號 109年度訴緝字第6號   判決日期 109年9月16日 109年6月16日  確定 判決 法院 臺灣高等法院 臺灣臺北地方法院   案號 109年度上訴字第2768號 109年度訴緝字第6號   判決日期 109年9月16日 110年5月13日  備註  臺北地檢109年度執字第7431號 臺北地檢110年度執字第2881號